【裁判字號】    95,抗,253
【裁判日期】    951030
【裁判案由】    指定管轄
【裁判全文】
臺灣高等法院臺南分院民事裁定  95年度抗字第253號
      抗  告  人  順揚砂石有限公司
      法定代理人  乙○○
                            .
上列抗告人因與相對人丙○○間給付票款強制執行事件，抗告人
對於中華民國九十五年三月二十一日臺灣臺南地方法院所為裁定
（九十五年度執字第七八０三號），提起抗告，本院裁定如下：
    主  文
抗告駁回。
抗告程序費用由抗告人負擔。
    理  由
一、抗告意旨略以：按應執行之標的物所在地或應為執行行為地
    不明者，由債務人之住、居所、公務所、事務所、營業所所
    在地之法院管轄，強制執行法第七條第二項定有明文；伊就
    相對人之執行車輛確實所在地點之查報確有困難，原法院為
    相對人住所地之法院，若相對人所有執行標的之車輛屬於台
    南市監理機關管轄，則原法院就此一強制執行事件仍係管轄
    法院；爰提起本件抗告，請予撤銷原裁定等語。
二、按強制執行由應執行之標的物所在地或應為執行行為地之法
    院管轄。強制執行之全部或一部，法院認無管轄權者，依債
    權人聲請或依職權以裁定移送於其管轄法院，強制執行法第
    七條第一項、第三十條之一準用民事訴訟法第二十八條第一
    項分別定有明文。查：
（一）抗告人執台南地院九十五年一月二十五日南院慧九五執吉
      字第三０八五號債權憑證為執行名義，聲請原法院就相對
      人所有坐落金門縣烈嶼鄉○○段八九、九０地號土地，併
      車牌號碼3RQ-4715號之福特自小客車、車牌號碼3RU-7333
      號之豐田自小客車為強制執行。經原法院以九十五年度執
      字第七八０三號強制執行事件受理後，以本件執行標的土
      地所在地為金門縣，非屬原法院管轄，至於自小客車部分
      之所在地則不明，經限期命抗告人查報而逾期未查報，難
      認原法院就車輛部份之強制執行有管轄權，而依職權移轉
      予管轄之福建金門地方法院，於法並無不合。
（二）抗告人雖抗辯：原法院為相對人住所地之法院，若相對人
      所有執行標的之車輛屬於台南市監理機關管轄，則原法院
      就此一強制執行事件仍係管轄法院云云；惟自小客車係屬
      動產，就動產物權之讓與，以動產交付為其生效方法，此
      觀民法第七百六十一條規定自明。至於監理機關就車輛所
      為車籍登記，僅係監理機關管理車輛之行政措施而已，並
      非車輛之動產物權取得與否之生效要件，自難以車輛之登
      記機關所在地，作為強制執行標的物之車輛所在地，抗告
      人上開抗辯，已難謂合。況抗告人主張之上開二輛自小客
      車，經查並無車輛之車籍資料乙情，亦有本院依職權調取
      「公路監理電子閘門」之車籍查詢表在卷（本院卷七、八
      頁）可參，抗告人抗辯原法院對於執行標的物應有管轄權
      云云，亦無足採。
（三）綜上所述，抗告人聲請強制執行之相對人上開財產，均未
      在原法院轄區內，原法院並無管轄權，原法院因而依職權
      移送管轄之福建金門地方法院，於法並無不合；抗告意旨
      仍執前詞指摘原裁定不當，求予廢棄，為無理由，應駁回
      其抗告。
四、據上論結，本件抗告為無理由，依強制執行法第三十條之一
    、民事訴訟法第四百九十五條之一第一項、第四百四十九條
    第一項、第九十五條、第七十八條，裁定如主文。
中    華    民    國    95    年    10  月     30     日
                    民事第三庭
                                  審判長法  官  陳 光 秀
                                        法  官  曾 平 杉
                                        法  官  李 文 賢
上為正本係照原本作成。
不得再抗告。
中    華    民    國    95    年    10  月     30     日
                                        書記官  劉 清 洪
                                                      J


司法院資訊處製作；財團法人民間司法改革基金會備份。
